臺灣臺南地方法院刑事判決
111年度訴字第198號
公  訴  人  臺灣臺南地方檢察署檢察官
被      告  萬宥騰




選任辯護人  林姿瑩律師（法扶律師）
上列被告因違反毒品危害防制條例案件，經檢察官提起公訴（11
1年度偵字第1683號、第3070號），本院判決如下：
    主  文
萬宥騰犯如附表所示之陸罪，各處如附表所示之刑及沒收。應執
行有期徒刑陸年陸月，沒收部分併執行之。
    事  實
一、萬宥騰明知甲基安非他命依成癮性、濫用性及對社會危害性
    之程度，業經列為毒品危害防制條例第2條第2項第2款所定
    之第二級毒品，依法不得持有、販賣，竟基於販賣第二級毒
    品甲基安非他命牟利之犯意，先後於如附表所示之時、地，
    以如附表所示之價格及數量，販賣甲基安非他命予陳鈞凱、
    徐哲豪各3次（共計6次，各次販賣之時間、地點、價格、數
    量及所得均詳如附表所示）。
二、嗣警偵辦陳鈞凱、徐哲豪施用毒品案件，經渠等供出毒品上
    游，始查悉上情。
三、案經臺灣臺南地方檢察署檢察官指揮臺南市政府警察局第一
    分局、第四分局報告後偵查起訴。
    理  由
一、關於證據能力之認定：
  ㈠本案所引用具傳聞證據性質之供述證據，因檢察官、被告萬
    宥騰及辯護人於準備程序時，均同意有證據能力（見本院卷
    第83頁），本院審酌前開證據之作成或取得之狀況，並無非
    法或不當取證之情事，且亦無顯不可信之情況，依刑事訴訟
    法第159條之5規定，均具有證據能力。
  ㈡其餘所引用卷內非供述證據性質之證據資料，均無違反法定
    程序取得之情形，依刑事訴訟法第158條之4規定反面解釋，
    亦應有證據能力，合先敘明。
二、認定犯罪事實之證據及理由：
  ㈠上開犯罪事實，業據被告於警詢、偵查及本院準備程序、審
    理中均坦承不諱，核與證人陳鈞凱、徐哲豪於警詢、偵查中
    之證述相符（見警一卷第13頁至第19頁、第25頁至第28頁，
    警二卷第9頁至第21頁，他一卷第61頁至63頁，他二卷第69
    頁至第71頁），並有指認犯罪嫌疑人紀錄表、臺灣臺南地方
    檢察署施用毒品犯尿液檢體監管紀錄表、臺灣檢驗科技股份
    有限公司濫用藥物實驗室-高雄濫用藥物檢驗報告、刑案照
    片、被告與證人徐哲豪間通訊軟體LINE對話紀錄、證人徐哲
    豪手寫購毒明細、以局號帳號查詢客戶基本資料及客戶歷史
    交易清單、帳戶資料及交易明細表、採尿同意書、臺南市政
    府警察局第一分局偵辦涉嫌毒品危害防制條例案送驗尿液及
    年籍對照表、尿液初步檢驗報告單、毒品案件被告通聯紀錄
    表、存款交易明細查詢在卷可稽（見警一卷第21頁至第23頁
    、第33頁、第37頁、第39頁至第41頁，警二卷第23頁至第27
    頁、第33頁至第37頁、第39頁、第43頁至第51頁，他二卷第
    31頁至第37頁、第75頁）。
  ㈡又被告已陳明其會自販賣之甲基安非他命留取少量累積供自
    己施用等語（見本院卷第116頁），是被告販入及售出甲基
    安非他命之實際量差及價差具體為何雖均已無從查考，仍可
    認被告確有藉毒品交易牟利之營利意圖，更合於證人陳鈞凱
    、徐哲豪證述渠等係向被告購買甲基安非他命之情節，益徵
    被告主觀上確有藉販賣毒品營利之不法意圖至明。
  ㈢另被告及證人陳鈞凱、徐哲豪於警詢或偵查中提及本案甲基
    安非他命毒品時，固均稱毒品名稱為安非他命，惟國內查獲
    之安非他命類毒品多屬甲基安非他命，乃本院辦理毒品案件
    職務上已知之事，是被告及證人陳鈞凱、徐哲豪所述安非他
    命應僅係未能精確使用毒品正確名稱，無礙於本院上開認定
    ，附此敘明。
  ㈣綜上證據，堪認被告任意性之自白確與事實相符；是本案事
    證明確，被告犯行洵堪認定，應予依法論科。
三、論罪科刑：
　㈠按甲基安非他命依成癮性、濫用性及對社會危害性之程度，
    已列為毒品危害防制條例第2條第2項第2款所定之第二級毒
    品，禁止非法持有、販賣，是核被告如附表編號1至6所示販
    賣甲基安非他命之行為，均係犯毒品危害防制條例第4條第2
    項之販賣第二級毒品罪。
　㈡被告各次販賣甲基安非他命前持有各該次所販賣之甲基安非
    他命之低度行為，分別為各該次販賣甲基安非他命之高度行
    為所吸收，均不另論罪；被告如附表所示之各次犯行，行為
    時、地均可明顯區分，屬個別起意之獨立數行為，且犯意有
    別，行為互殊，應予分論併罰（共6罪）。
　㈢被告就其所犯各次販賣甲基安非他命之犯行，於偵查及審判
    中均自白不諱，均合於毒品危害防制條例第17條第2項減輕
    其刑之要件，應各依上開規定，就被告各次販賣第二級毒品
    之犯行分別減輕其刑。
　㈣辯護人雖為被告辯護稱：被告販賣甲基安非他命之金額、份
    量均有限，犯罪情節尚輕，且其犯後已坦承犯行，真心悔悟
    ，請准再依刑法第59條規定減輕其刑等語。惟被告因如前述
    符合毒品危害防制條例第17條第2項規定，經本院依法減刑
    後，其所犯如附表所示之罪之法定刑度均已有明顯減輕，亦
    無其他事證可認被告上開犯罪另有特殊之原因與環境，在客
    觀上足以引起一般同情，縱使宣告上開法定最低刑度猶嫌過
    重之情事，被告所犯即難邀憫恕，不宜再依刑法第59條規定
    酌量減輕其刑。
　㈤爰審酌被告已有販賣第二級毒品之前案紀錄，明知甲基安非
    他命戕害人體身心健康之鉅，亦深知持有、販賣甲基安非他
    命為政府嚴厲查禁之行為，竟不思戒慎行事，無視法紀，於
    前案遭起訴後再為本件販賣第二級毒品犯行，所為均有害他
    人身體健康，危害社會治安和善良秩序匪淺，更顯見其漠視
    政府防制毒品之政策與決心，殊屬不該；惟念被告犯後坦承
    犯行不諱，並無矯飾之情，且其每次販賣與他人之甲基安非
    他命尚非大量，所得非鉅，對象亦僅2人，較之販賣毒品之
    「大盤」或「中盤」者，所造成之危害應仍較屬有限；兼衡
    被告自陳學歷為高職畢業、離婚，育有2名成年子女、現擔
    任髮型設計師、家庭經濟狀況勉持（見警一卷第5頁被告警
    詢筆錄「受詢問人欄」之記載，本院卷第117頁）等一切情
    狀，分別量處如主文所示之刑。並考量被告犯行所侵害法益
    之同一性、數罪對法益侵害之加重效應，所反應行為人人格
    及犯罪傾向、社會對販賣毒品等特定犯罪處罰之期待及刑罰
    之邊際效用遞減等情，與刑罰經濟、責罰相當原則，整體評
    價被告應受矯治之程度而酌定如主文所示之應執行刑，以示
    懲儆。
四、沒收部分：
    被告係以附表所示之價格販賣甲基安非他命，並已實際收取
    價金，此等價金自屬其犯罪所得，各應依刑法第38條之1第1
    項前段規定宣告沒收，於全部或一部不能沒收或不宜執行沒
    收時，則應依同條第3項規定追徵其價額。
據上論斷，應依刑事訴訟法第299條第1項前段，判決如主文。
本案經檢察官黃銘瑩提起公訴，檢察官林容萱到庭執行職務。
中　　華　　民　　國　　111 　年　　5　 　月　　11　　日
　　　　　　　刑事第四庭  審判長  法　官  陳本良
                                  法  官  張菁　　　　　
                                  法  官  王鍾湄
以上正本證明與原本無異。
如不服本判決應於收受本判決後20日內向本院提出上訴書狀，並
應敘述具體理由。其未敘述上訴理由者，應於上訴期間屆滿後20
日內向本院補提理由書狀（均須按他造當事人之人數附繕本）「
切勿逕送上級法院」。 
　　　　　　　　　　　　　　　　　書記官  蘇冠杰
中　　華　　民　　國　　111 　年　　5 　　月　　11  　日
【附表】（時間為民國、金額為新臺幣）
編號 購毒者 交易時間 交易地點 交易價格及數量 備註 罪刑及沒收 1 陳鈞凱  110年10月上旬某日 臺南市○區○○路0段000巷0號「康爾髮廊」內 萬宥騰以2,000元之價格，販賣甲基安非他命1小包 陳鈞凱交付現金1,000元，振興五倍券1,000元 萬宥騰販賣第二級毒品，處有期徒刑伍年伍月。 未扣案販賣毒品所得新臺幣貳仟元沒收，於全部或一部不能沒收或不宜執行沒收時，追徵其價額。 2  110年10月10日上午11時許  萬宥騰以2,500元之價格，販賣甲基安非他命1小包 陳鈞凱交付現金1,500元，振興五倍券1,000元 萬宥騰販賣第二級毒品，處有期徒刑伍年陸月。 未扣案販賣毒品所得新臺幣貳仟伍佰元沒收，於全部或一部不能沒收或不宜執行沒收時，追徵其價額。 3  110年10月16日中午12時許  萬宥騰以2,000元之價格，販賣甲基安非他命1小包 陳鈞凱交付現金2,000元 萬宥騰販賣第二級毒品，處有期徒刑伍年伍月。 未扣案販賣毒品所得新臺幣貳仟元沒收，於全部或一部不能沒收或不宜執行沒收時，追徵其價額。 4 徐哲豪  110年10月13日晚間6時許  萬宥騰以1,000元之價格，販賣甲基安非他命1小包 徐哲豪交付現金1,000元 萬宥騰販賣第二級毒品，處有期徒刑伍年參月。 未扣案販賣毒品所得新臺幣壹仟元沒收，於全部或一部不能沒收或不宜執行沒收時，追徵其價額。 5  110年10月21日下午2時許  萬宥騰以1,500元之價格，販賣甲基安非他命1小包 徐哲豪轉帳1,500元至萬宥騰所有郵局帳戶 萬宥騰販賣第二級毒品，處有期徒刑伍年肆月。 未扣案販賣毒品所得新臺幣壹仟伍佰元沒收，於全部或一部不能沒收或不宜執行沒收時，追徵其價額。 6  110年10月26日晚間7時許  萬宥騰以1,000元之價格，販賣甲基安非他命1小包 徐哲豪交付現金500元，另轉帳500元至萬宥騰所有郵局帳戶 萬宥騰販賣第二級毒品，處有期徒刑伍年參月。 未扣案販賣毒品所得新臺幣壹仟元沒收，於全部或一部不能沒收或不宜執行沒收時，追徵其價額。 
附錄本案論罪科刑法條：
毒品危害防制條例第4條
製造、運輸、販賣第一級毒品者，處死刑或無期徒刑；處無期徒
刑者，得併科新臺幣30,000,000元以下罰金。
製造、運輸、販賣第二級毒品者，處無期徒刑或10年以上有期徒
刑，得併科新臺幣15,000,000元以下罰金。
製造、運輸、販賣第三級毒品者，處7年以上有期徒刑，得併科
新臺幣10,000,000元以下罰金。
製造、運輸、販賣第四級毒品者，處5年以上12年以下有期徒刑
，得併科新臺幣5,000,000元以下罰金。
製造、運輸、販賣專供製造或施用毒品之器具者，處1年以上7年
以下有期徒刑，得併科新臺幣1,500,000元以下罰金。
前五項之未遂犯罰之。